【裁判字號】    98,易緝,22
【裁判日期】    980420
【裁判案由】    竊盜
【裁判全文】
臺灣臺南地方法院刑事判決              98年度易緝字第22號
公  訴  人  臺灣臺南地方法院檢察署檢察官
被      告  丁○○
                    （另案於臺灣臺南監獄臺南分監執行中）
上列被告因竊盜案件，經檢察官提起公訴（96年度偵字第15373
號），被告於本院行準備程序中就被訴犯罪事實為有罪之陳述，
本院改行簡式審判程序，判決如下：
    主  文
丁○○犯竊盜罪，處有期徒刑陸月；又犯踰越安全設備竊盜罪，
處有期徒刑拾月；又犯竊盜罪，處有期徒刑月。應執行有期徒
刑壹年肆月。
    事實及理由
一、犯罪事實：
  (一)丁○○曾於民國92年、94年間，犯詐欺、竊盜等案件，經臺
    灣臺中地方法院檢察署檢察官於95年 8月14日以95年度偵緝
    字第 854、870、871號為緩起訴處分，其緩起訴處分應於98
    年 8月13日期滿。惟丁○○於緩起訴處分期內，又於95年10
    月間，兩度犯竊盜罪，先後經臺灣臺中地方法院臺中簡易庭
    、臺灣高等法院臺中分院分別以96年度中簡字第 398號、96
    年度上易字第712號判決判處有期徒刑5月、10月確定，嗣經
    減刑並定其應執行刑為有期徒刑 7月，現在監執行中。而其
    先前所受緩起訴處分亦遭撤銷而提起公訴，並經臺灣臺中地
    方法院於98年4月1日就其連續竊盜、詐欺犯行分別判處有期
    徒刑 1年2月、3月，並依中華民國96年罪犯減刑條例之規定
    予以減刑並定其應執行刑為有期徒刑8月，尚未確定。
  (二)徐宏志不知悔改，於其因竊盜案件經臺灣臺中地方法院簡易
    庭判處罪刑後，又先後基於意圖為自己不法所有之竊盜犯意
    ，於：
    1.96年4月26日下午5時許，在臺南市○○路 1號「國立成功
      大學」工業與資訊管理系三樓 61324室即甲○○辦公室前
      ，見大門開啟且室內無人，乃趁機進入（侵入建築物部分
      未據告訴）並徒手竊取甲○○所有之PDA行動電話1只、皮
      包1個（內有現金新臺幣 1,200元、身分證、健保卡各1張
      、信用卡2張），得手後現金供己花用殆盡，而PDA行動電
      話則丟棄入於臺南市運河內。
    2.96年5月5日上午9時45分許，在臺南市○區○○街2段33號
      「國立臺南大學」格至樓數學教育學系C113辦公室前，見
      室內無人且窗戶未上鎖，乃踰越窗戶進入辦公室內（侵入
      建築物部分未據告訴），竊取臺南大學所有交由系主任戊○○管領使用之筆記型電腦及單槍液晶投影機各 1臺，得
      手後變賣換得現金供己花用殆盡。
    3.96年6月22日上午7時20分許，在臺南市○○路「紅網咖」
      店內，趁店內顧客丙○○熟睡之際，徒手竊得丙○○放置
      於桌上之皮包1個（內有身分證及長榮大學學生證各1張）
      得手。
  (三)嗣丁○○因竊盜待執行而遭臺灣臺中地方法院檢察署通緝，
    於97年7月2日下午4時，在臺南市○○路225號「輕鬆打網咖
    」內，為警查獲，並於其身上皮夾內，查獲甲○○之身分證
    、健保卡各1張、復華銀行信用卡2張、丙○○之身分證及長
    榮大學學生證各 1張。員警通知甲○○、丙○○到場，甲○○到場後，告知員警伊亦曾聽聞丁○○曾在國立臺南大學行
    竊，並通知國立臺南大學數學教育學系系主任戊○○到場指
    認，而查知上情。
  (四)案經甲○○、戊○○訴由高雄縣政府警察局移請臺灣臺南地
    方法院檢察署檢察官偵查後，呈請臺灣高等法院檢察署檢察
    長令轉臺灣高雄地方法院檢察署偵辦，嗣後復呈請臺灣高等
    法院檢察署檢察長核轉臺灣臺南地方法院檢察署檢察官偵查
    起訴。
二、前項犯罪事實，有下列事證足資證明：
  (一)被告丁○○於警詢、偵查及本院審理中所為之自白。
  (二)告訴人甲○○、戊○○及被害人丙○○於警詢中所為之指訴
    及偵查中具結後所為之證詞。
  (三)卷附國立成功大學、國立臺南大學監視錄影系統影像照片 6
    幀、高雄縣政府警察局扣押物品目錄表 1紙、高雄縣政府警
    察局刑警大隊贓物保管單 2紙（見警卷第8、9、10、15、17
    至19、25、27、28頁）。
三、核被告徒手竊取告訴人甲○○、被害人丙○○之財物，所為
    均係犯刑法第320條第1項之竊盜罪，而其踰越國立臺南大學
    數學教育學系C113號辦公室之窗戶而入內竊取財物，所為則
    係犯刑法第 321條第1項第2款之踰越安全設備竊盜罪。被告
    上開 3次竊盜犯行，犯意各別，時間有異，應予分論並罰。
四、爰審酌被告於案發當時年已29歲，且先前就讀醫學院，智識
    程度甚高，雖因興趣不符而輟學，並因此與家人發生衝突，
    但仍非毫無謀生能力之人，其不思以正當方式營生，竟多次
    竊取他人財物變賣以供日常花用，惡性並非輕微；又其先前
    已因竊盜、詐欺等案件，經檢察官為緩起訴處分，有臺灣高
    等法院被告前案紀錄表在卷可按，竟不知珍惜機會，再為本
    案竊盜犯行，造成被害人財產損失；惟姑念被告年紀尚輕，
    且犯後坦承犯行，態度良好，已有悔意，並斟酌各該被害人
    損失財物之價值等一切情狀，分別量處如主文所示之刑，並
    定其應執行刑，以示懲儆。
五、據上論結，應依刑事訴訟法第299條第1項前段、第273條之1
    第1項、第310條之 2、第454條第1項，刑法第320條第1項、
    第321條第1項第2款、第51條第5款，刑法施行法第1條之1第
    1項、第2項前段，判決如主文。
六、如不服本判決應於收受本判後10日內向本院提出上訴書狀，
    並應敘述具體理由。其未敘述上訴理由者，應於上訴期間屆
    滿後20日內向本院補提理由書狀（均須按他造當事人之人數
    附繕本）「切勿逕送上級法院」。
本案經檢察官乙○○到庭執行職務。
中    華    民    國    98    年    4     月    20    日
                  刑事第十四庭  法  官  周紹武
以上正本證明與原本無異。
如不服本判決應於收受本判決後10日內向本院提出上訴書狀，並
應敘述具體理由。其未敘述上訴理由者，應於上訴期間屆滿後20
日內向本院補提理由書狀（均須按他造當事人之人數附繕本）「
切勿逕送上級法院」。
                                書記官  徐晨芳
中    華    民    國    98    年    4     月    24    日
附錄本案論罪科刑法條全文：
中華民國刑法第320條第1項
意圖為自己或第三人不法之所有，而竊取他人之動產者，為竊盜
罪，處 5 年以下有期徒刑、拘役或 5 百元以下罰金。
中華民國刑法第321條第1項
犯竊盜罪而有左列情形之一者，處 6 月以上、 5 年以下有期徒
刑：
一、於夜間侵入住宅或有人居住之建築物、船艦或隱匿其內而犯
    之者。
二、毀越門扇、牆垣或其他安全設備而犯之者。
三、攜帶兇器而犯之者。
四、結夥三人以上而犯之者。
五、乘火災、水災或其他災害之際而犯之者。
六、在車站或埠頭而犯之者。


司法院資訊處製作；財團法人民間司法改革基金會備份。
